臺灣桃園地方法院刑事判決　　　　　　　　　　　　九十二年度簡上字第四六八號
　　上　訴　人　臺灣桃園地方法院檢察署檢察官
　　上　訴　人
　　即　被　告　乙○○
右上訴人因上訴人即被告所犯傷害案件，不服本院桃園簡易庭九十二年度桃簡字第一
二五四號，中華民國九十二年十月二十日第一審簡易判決（聲請簡易判決處刑書案號
：九十二年度偵字第九七九三號）提起上訴，本院判決如左︰
    主  文
上訴駁回。
    事  實
一、緣甲○○曾於民國九十二年一月二十六日凌晨一時許，毆打乙○○之妻施秀英（
    此部分業據本院合議庭於九十二年十二月三十一日以九十二年度簡上字第四二三
    號判決駁回上訴確定），乙○○為此與甲○○協調多次未果，因而心生不滿，竟
    於同年二月二十一日下午九時許，前往甲○○在桃園縣桃園市○○路一五七號開
    設之「正之味小吃店」內，欲找甲○○洽談調解事宜，甲○○見乙○○將其置於
    店門口之招牌及店內桌子打翻，即手持湯瓢上前理論，乙○○遂基於傷害之故意
    ，徒手毆打甲○○臉部一拳，致甲○○受有右眼鈍傷、右眼視網膜病變及臉部擦
    傷等傷害，嗣因甲○○入內換持菜刀出來欲予反擊，乙○○始立即離開現場。
二、案經甲○○訴由臺灣桃園地方法院檢察署檢察官偵查後聲請簡易判決處刑。
    理  由
一、訊據被告乙○○固不否認其有前往告訴人甲○○店內之事實，惟矢口否認有毆打
    告訴人，辯稱：當天是去問告訴人是否要調解，因告訴人拿湯瓢打伊，伊就伸手
    擋掉，瓢湯瓢掉到馬路上去，之後告訴人又去拿菜刀出來，伊就跑掉了，沒有毆
    打告訴人云云。經查：右揭時地犯罪事實，業據告訴人於警詢、偵查中及本院審
    理中指訴綦詳，並經證人即目擊者丙○○於本院審理中具結證稱：「（問：當時
    看到情形？）當時我是去被告店裡吃東西，我看到他與隔壁店的老闆吵架，之後
    我看到對方拿菜刀出來要砍被告，我就上前去勸架，當時旁邊也有很多人在場。
    當時勸架前他們二人在大聲吵架，之後對方拿瓢子要打被告，但有無打到被告我
    不知道，好像是碰到東西斷掉，後來對方又進去拿菜刀出來，他們二人有發生拉
    扯，場面很混亂。」、「（問：被告有無還手？）他們二人在拉扯。」、「（問
    ：現場有無看到有人受傷？）沒有。」、「（問：你有無看到被告用拳頭打甲○○？）那時我在旁邊吃東西，沒有看到。」、「（問：是小吃店的老闆拿瓢子及
    菜刀還是被告拿的？）小吃店老闆。」等語在卷，核與證人丙○○在偵查中之證
    述相符，且有告訴人之診斷證明書乙紙附卷可稽，參諸被告確實有於右揭時地與
    告訴人發生拉扯，告訴人曾先後持湯瓢、菜刀欲攻擊被告未果乙節，業據證人丙○○證述明確，被告、告訴人二人對此亦不否認，顯見被告與告訴人間確有發生
    拉扯情事；再者，觀諸告訴人所提長庚紀念醫院林口醫學中心醫師開立之診斷證
    明書「醫囑欄」所載「病患於九十二年二月二十一日二十二時，因上述病因于本
    院急診求診」等語可知，告訴人前往醫院驗傷之時間，與右揭被告與告訴人二人
    發生拉扯之時間相差無幾，顯見告訴人所稱係遭被告打傷乙節，非無可能；此外
    ，觀諸卷附診斷證明書「診斷欄」所載「右眼鈍傷、右眼視網膜病變、臉部擦傷
    」等語，併衡諸一般日常生活中鈍傷、擦傷形成之普遍經驗可知，此等傷害顯係
    受外力（或為使用鈍器、或為徒手）攻擊始形成，而非被告以手擋開瓢子所致，
    復參諸告訴人所指「係被告出手打我」等語，亦徵告訴人所指遭被告毆打乙節，
    非屬子虛，堪予採信。末查，被告既有出手毆打告訴人臉部，導致告訴人受有右
    揭傷害之事實，併徵諸告訴人所受傷害之種類、受傷部位及傷害程度等情，足見
    被告在毆打告訴人之際，顯係基於傷害故意而出手為之，由此益徵被告前開所辯
    ，乃事後卸責之詞，不足採信。至告訴人指訴「被告帶同另外二個人至伊店內，
    那二個人架住他，被告出手打伊」云云，除無任何積極證據可資佐證外，亦經被
    告堅決否認，加以在場目擊之證人丙○○又於偵查中證稱：沒有其他人加入，沒
    有人帶二人架住正之味老闆等語明確，是以，告訴人就此部分之指訴，並無任何
    積極證據足佐，尚無可採，是本院自無法單憑告訴人之指訴，即遽認本案另有共
    犯參與，附此敘明。綜此，本案事證明確，被告犯行已堪認定，應予依法論科。
二、核被告所為，係犯刑法第二百七十七條第一項之傷害罪。原審以被告之傷害犯行
    ，事證均臻明確，援引刑法第二百七十七條第一項、第四十一條第一項前段、罰
    金罰鍰提高標準條例第一條前段、第二條，判處被告有期徒刑拘役二十日，如易
    科罰金，以三百元折算一日，其認事用法俱無違誤之處，量刑亦屬妥適，公訴人
    上訴意旨謂：依告訴人之請求認原審判決量刑過輕云云及被告上訴意旨謂：並未
    毆打告訴人云云，而指摘原審判決不當，均無理由，均應駁回。
據上論斷，應依刑事訴訟法第四百五十五條之一第三項、第三百六十八條，判決如主
文。
本案經檢察官魏雯祈到庭執行職務。
中      華      民      國    九十三    年      二      月      十九    日
                                  臺灣桃園地方法院刑事第一庭
                                  審判長法  官  吳  爭  奇
                                        法  官  潘  政  宏
                                        法  官  胡  芷  瑜
右正本證明與原本無異。
不得上訴。
                                        書記官  劉  晨  輝
中      華      民      國    九十三    年      二      月      十九    日
附本件論罪科刑依據之法條：
刑法第二百七十七條第一項
傷害人之身體或健康者，處三年以下有期徒刑、拘役或一千元以下罰金。
